RIDHO AULIA MAHQOMA ANGKAT FRESH GRADUATE

Dusun I Desa Tanjung Morawa A | +62 895-3271-43852 | ridhoauliama97@gmail.com

RINGKASAN

Saya seorang fresh graduate dari STMIK Triguna Dharma Medan, lulus dengan tepat waktu dengan nilai IPK 3.69 dari 4.00. Perkenalkan nama saya Ridho Aulia Mahqoma Angkat, biasa dipanggil Ridho. Saat ini saya berdomisili di Tanjung Morawa. Saya seorang yang sangat disiplin waktu, mampu bekerja secara mandiri maupun bekerjasama dalam tim, senang belajar hal baru, dan memiliki fashion dan semangat kerja tinggi agar dapat bekerja secara efektif dan efisien dalam pemecahan masalah. Memiliki pengalaman kerja sebagai frontend development, web development selama kurang lebih 2 tahun, dan saat ini sedang bekerja sebagai Content Creator.

PENGALAMAN

PT. Potret Rekam Jejak - Medan, Indonesia

Content Creator – Full Time (April 2023 – Current)

- Membuat sekaligus mengedit video sebagai kebutuhan konten berupa berita terkini untuk diupload ke channel Youtube perusahaan menggunakan Capcut & Filmora. Selama kurang lebih 5 bulan bekerja disana channel Youtube tersebut mengalami kenaikan subscriber dari 700 menjadi 1,2rb subscriber dan jumlah tayangan mencapai 1.5jt view untuk semua video yang diupload.
- Membuat narasi untuk kebutuhan video.
- Melakukan voice offer/mengisi suara dengan membaca narasi yang sudah dibuat untuk video yang akan dibuat.

CV. Pelita Karya Sejahtera – Work From Home

Web Developer – Freelance (November 2021 – Oktober 2022)

- Melakukan integrasi data dari back-end services dan database.
- Membangun situs website yang *high-perform* untuk meningkatkan trafik, penjualan dan pelanggan hingga mencapai kenaikan 20% profit pada perusahaan.
- Menambahkan beberapa fitur pada web aplikasi yang sudah ada sebelumnya seperti multiuser, membership site, manage subscription, dan penjualan digital.
- Melakukan meeting setiap 3 hari sekali melalui zoom, guna melaporkan hasil pekerjaan yang telah dikerjakan kepada pihak atasan.

Hamparan Teknologi - Medan, Indonesia

Frontend Web Developer – Internship (Februari 2020 – Maret 2021)

- Mendesain, membangun sekaligus memaintain web aplikasi untuk kebutuhan klien yang berjalan dengan baik dan terintegrasi pada berbagai platform online.
- Mengawasi serta memelihara web services dan situs web yang telah dibangun.
- Mengoptimalkan grafik pada situs website agar high-perform guna meningkatkan trafik dan kebutuhan yang dibutuhkan oleh klien.
- Melakukan kolaborasi Bersama UI/UX Designer untuk membuat tampilan situs web atau web aplikasi menjadi lebih user-friendly dan minimalis.

PENDIDIKAN

STMIK Triguna Dharma (2017 – 2021)

S1 Sistem Informasi - 3.69 / 4.00

Publishing Club STMIK Triguna Dharma - Medan, Indonesia

Sekretaris (Juli 2018 - Juli 2020)

- Membantu pendokumentasian hasil rapat atau notulensi.
- Melakukan arsip data baik secara fisik maupun digital agar dapat dengan mudah ditemukan.
- Menjalin hubungan baik dan menyampaikan informasi kegiatan kepada pihak-pihak terkait.

KEMAMPUAN

- HTML/CSS/Javascript
- Bootstrap
- Tailwind CSS
- Git
- NodeJS
- ReactJS
- Search Engine Optimization (SEO)
- Frontend Development

- Problem Solving
- Video Editing
- Content Creator
- Creative thinking
- Content planning
- Teamwork
- Leadership
- Time management

BAHASA

- Bahasa Indonesia
- Bahasa Inggris